【裁判字號】    97,簡上,20
【裁判日期】    970221
【裁判案由】    傷害
【裁判全文】
臺灣嘉義地方法院刑事判決              97年度簡上字第20號
上  訴  人  臺灣嘉義地方法院檢察署檢察官
被      告  乙○○
上列上訴人因被告傷害案件，不服本院嘉義簡易庭96年度嘉簡字
第1907號中華民國96年11月30日第一審簡易判決（聲請案號：臺
灣嘉義地方法院檢察署96年度偵字第7551號），提起上訴，本院
管轄第二審之合議庭判決如下：
    主  文
上訴駁回。
    事   實
一、乙○○於民國96年8月6日晚上7時30分許，在其嘉義市○○
    路135巷10號住處前，因甲○○向其催討會款，心生不滿，
    竟基於普通傷害之犯意，持其所有之鐵條1支毆打甲○○，
    致甲○○受有右眼球挫傷及右眼窩骨折之傷害。
二、案經甲○○訴由嘉義市警察局第二分局報請臺灣嘉義地方法
    院檢察署檢察官偵查聲請簡易判決處刑。
    理  由
一、按被告以外之人於審判外之言詞或書面陳述，除法律有規定
    者外，不得作為證據。當事人、代理人或辯護人於法院調查
    證據時，知有第159條第1項不得為證據之情形，而未於言詞
    辯論終結前聲明異議者，視為有前項之同意。刑事訴訟法第
    159條第1項、第159條之5第2項分別定有明文。查檢察官、
    被告乙○○就證人即告訴人甲○○於警詢時之陳述，未於言
    詞辯論終結前聲明異議，本院審酌其言詞陳述作成時之情況
    ，並無違法取證或其他瑕疵，認為以之作為證據為適當，是
    其此部分之陳述，應有證據能力。至告訴人於偵查中並無依
    法不得令其具結之情形，檢察官訊問時並未命其具結，是其
    於偵查中之陳述，應無證據能力。
二、訊據被告固供承有持鐵條1支毆打告訴人，惟矢口否認有何
    傷害之犯行，辯稱：告訴人過來向伊討錢，旁邊剛好有鐵條
    ，伊不小心拿鐵條打了他1下，不是故意要打他的，當時暗
    暗的，不知道打到他哪裏云云。惟查，上揭犯罪事實，業據
    告訴人於警詢時證述明確（見警卷第9-12頁），並經被告於
    警詢、偵訊及於本院準備程序時坦承不諱（見警卷第2頁、
    偵卷第7頁、本審卷第26頁），另有扣押筆錄1份、照片1張
    、財團法人嘉義基督教醫院96年8月13日診斷證明書及華濟
    醫院96年8月27日診斷證明書各1紙等附卷可憑（見警卷第19
    -20、23-25頁），且有鐵條1支扣案可資佐證，是被告於警
    詢、偵訊及本院準備程序時之自白，核與事實相符，足認被
    告確有傷害之犯行，其於本院審理時翻異前詞，而為上開辯
    解，顯係臨訟卸責，不足採信。本件事證明確，被告之犯行
    堪予認定。
三、核被告所為，係犯刑法第277條第1項之傷害罪。按關於刑之
    量定，係實體法上賦予法院得為自由裁量之事項，倘其未有
    逾越法律所規定之範圍，或濫用其權限，即不得任意指摘為
    違法（最高法院著有75年台上字第7033號判例可資參照）。
    原審認被告罪證明確，並審酌被告高中肄業之智識程度，前
    有過失致重傷、遺棄前科之素行，因細故與告訴人發生爭執
    而起意傷害告訴人之犯罪動機、持鐵條毆打告訴人之犯罪手
    段、告訴人受傷之程度、被告犯罪後固坦承犯行，然尚未賠
    償告訴人損害等一切情狀，適用刑事訴訟法第449條第1項前
    段、第450條第1項、第454條第2項、刑法第277條第1項、第
    41條第1項前段、第38條第1項第2款、刑法施行法第1條之1
    第1項、第2項前段，就被告之犯行，量處有期徒刑2月，並
    諭知易科罰金之折算標準，且就被告所有供犯罪所用之鐵條
    1支予以宣告沒收，認事用法均無不當，量刑亦甚妥適。檢
    察官依告訴人之請求，以被告之犯罪行為，對告訴人所生損
    害重大，且自案發後迄未與告訴人和解，認原審量刑過輕提
    起上訴，請求從重量刑，為無理由，應予駁回。
據上論斷，應依刑事訴訟法第455條之1第1項、第3項、第368條
，判決如主文。
本案經檢察官廖俊豪到庭執行職務。
中    華    民    國    97    年    2     月    21    日
                     刑事第二庭  審判長法  官   沈福財
                                       法  官   林青怡
                                       法  官   卓春慧
上列正本證明與原本無異。
本件不得上訴。
中    華    民    國    97    年    2     月    21    日
                                       書記官   李玫娜
附錄本案論罪科刑法條全文：
刑法第277條第1項：
傷害人之身體或健康者，處3年以下有期徒刑、拘役或1千元以下
罰金。


司法院資訊處製作；財團法人民間司法改革基金會備份。
